【裁判字號】    89,交上易,585
【裁判日期】    890627
【裁判案由】    過失傷害
【裁判全文】
臺灣高等法院臺中分院刑事判決                  八十九年度交上易字第五八五號
    上  訴  人
    即  被  告  乙○○
右上訴人因過失傷害案件，不服臺灣台中地方法院八十八年度交易字第六七○號中華
民國八十九年一月二十六日第一審判決（起訴案號：臺灣台中地方法院檢察署八十八
年度偵字第二一九八二號），提起上訴，本院判決如左：
    主  文
原判決撤銷。
乙○○因過失傷害人，處有期徒刑貳月，如易科罰金，以參佰元折算壹日。緩刑貳年
。
    事  實
一、乙○○於民國（以下同）八十八年七月十九日晚上九時四十分許，騎乘車牌號碼
    ＴＦＭ─三二八號機車，由台中市○○路往復興路行駛，應注意台中市○○街係
    單行道，僅能由復興路往仁和路行駛，不得逆向行駛，依其當時之情形，又非不
    能注意，竟逆向行駛，迨行駛至立德街二十三巷巷口之無號誌交岔路口時，適有
    丙○○騎乘機車自立德街二十三巷欲左轉立德街順向行駛，丙○○見狀不及防範
    ，乙○○之機車遂撞及丙○○機車之左側，丙○○因而受左小腿翻裂傷之傷害。
二、案經丙○○訴請臺灣台中地方法院檢察署檢察官偵查起訴。
    理  由
一、訊據上訴人即被告乙○○（以下稱被告）矢口否認右開過失傷害犯行，辯稱：伊
    當時係順向沿著立德路由台中市○○路往仁和路方向靠右行駛，是告訴人丙○○
    突然從巷子口出來所致，雙方均有過失云云。然查（一）右揭事實業據告訴人於
    歷次偵、審中指訴歷歷，並有肇事現場照片四張及告訴人受傷之診斷證明書一紙
    附卷可稽。（二）按車禍發生時丙○○騎乘機車係自立德街二十三巷欲左轉立德
    街順向行駛，業據丙○○陳明，且為被告所不否認，則被告果係順向行駛，被告
    之機車應係撞及丙○○機車之右側或後方，而不可能撞及其機車之左側，故如非
    被告逆向行駛，衡情車禍發生後丙○○要無受左小腿翻裂傷之傷害之理。（三）
    被告於本院指稱：「丙○○自巷道駛出，伊發現時兩車僅距離三、四公尺，丙○
    ○之機車撞到伊機車之左邊」等語。惟查肇事之立德路雖係單行道，惟劃設有二
    車道，路面約有八公尺寬，道路亦筆直，有丙○○所提出之現場照片在卷可稽。
    因此，丙○○自巷道駛出之際，應考量立德路上尚有其他之車輛在行駛中，為避
免發生碰撞，衡情應盡量靠左行駛，要無不顧及此，驟然橫越立德路之理。且被
    告既如其所稱，係靠右行駛，以立德路路寬長達八公尺，路面亦筆直觀之，丙○
    ○自巷道駛出之際，被告應自遠處即可察覺，故被告辯稱伊發現丙○○時兩車僅
    距離三、四公尺，核與事實不符。又被告指稱丙○○之機車撞到伊機車之左邊乙
    節，惟依被告提出其機車之照片觀察，並未發現被告機車左側受損之痕跡，被告
    上開所辯，係卸責之詞，不足採信。（四）按駕駛人駕駛汽車，應遵守道路交通
    標誌、標線、號誌之指示；又汽車在單行道行駛時，應在快車道上按遵行方向順
    序行駛，道路交通安全規則第九十條、第九十六條定有明文。被告駕車自應注意
    上述道路交通安全規定，且依上開卷附現場照片所示，其肇事當時客觀狀況，顯
    非不能注意，詎其竟疏不注意為之，以致肇事，使告訴人丙○○受傷，被告顯有
    過失。又被告之過失行為與告訴人丙○○之受傷間，具有相當因果關係。從而，
    本件事證至臻明確，被告犯行洵堪認定。
二、核被告所為係犯刑法第二百八十四條第一項前段過失傷害罪。原審予以論罪科刑
    ，固非無見，惟查原判決未認定被告逆向行駛係本件車禍發生之原因，為有違誤
    。被告上訴意旨，仍執陳詞否認犯罪，空言指摘原判決不當，固無可取，但原判
    決既有前述可議之處，即屬無可維持，應由本院撤銷改判。爰審酌被告過失之程
    度，犯罪後未能坦承全部犯行、被害人所受之傷害，及被告已與被害人達成和解
    ，賠償其所受損害，並取得被害人諒解等一切情狀，量處如主文第二項所示之刑
    ，並定易科罰金之折算標準，以示懲儆。查被告未曾受有期徒刑以上刑之宣告，
    有卷內前科表可查，經此偵審教訓，應知警惕諒無再犯之虞，本院認所宣告之刑
    ，以暫不執行為適當，併諭知緩刑二年，以勵自新。
三、被告經合法傳喚，無正當理由不到庭，不待其陳述逕行判決。
四、據上論結，應依刑事訴訟法第三百七十一條、第三百六十九條第一項前段、第三
    百六十四條、第二百九十九條第一項前段，刑法第二百八十四條第一項前段、第
    四十一條、第七十四條第一款，罰金罰鍰提高標準條例第一條前段、第二條判決
    如主文。
本案經檢察官甲○○到庭執行職務。
中      華      民      國    八十九     年     六       月     二十七  日
                                  臺灣高等法院臺中分院刑事第十庭
       審判長法  官  林  照  明
                                              法  官  李  寶  堂
                                              法  官  蕭  廣  政
右正本證明與原本無異。
不得上訴。
                                              書記官  陳  三  軫
中      華      民      國    八十九     年     六       月    三十     日
附錄本案論罪科刑法條全文
刑法第二百八十四條第一項：因過失傷害人者，處六月以下有期徒刑，拘役或五百元
                          以下罰金，致重傷者，處一年以下有期徒刑，拘役或五
                          百元以下罰金。
                                                                        Ｃ


司法院資訊處製作；財團法人民間司法改革基金會備份。
